【裁判字號】    99,訴,234
【裁判日期】    990315
【裁判案由】    毒品危害防制條例
【裁判全文】
臺灣臺北地方法院刑事判決               99年度訴字第234號
公  訴  人  臺灣臺北地方法院檢察署檢察官
被      告  甲○○
上列被告因毒品危害防制條例案件，經檢察官提起公訴（99年度
撤緩偵字第31號），被告於準備程序進行中，就被訴事實為有罪
之陳述，本院改行簡式審判程序審理，判決如下：
    主  文
甲○○施用第一級毒品，累犯，處有期徒刑拾月，扣案海洛因
包（驗餘淨重零點肆貳捌公克）沒收銷燬，扣案注射針筒支
及海洛因包裝袋個均沒收。
    事  實
一、(一)甲○○前因施用毒品案件，經觀察、勒戒後，認無繼續施
      用之傾向，於民國88年9月18日出所，並經臺灣士林地方
      法院檢察署檢察官於88年9月17日以88年度毒偵字第393號
      為不起訴處分。復因施用毒品案件，經起訴及強制戒治，
      強制戒治部分於89年8月2日停止戒治，訴追部分經臺灣士
      林地方法院於89年2月24日以89年度訴字第11號判處有期
      徒刑8月確定。復因詐欺案件，經臺灣士林地方法院於96
      年6月15日以95年度士簡字第1276號判處有期徒刑3月確定
      ，經減刑為有期徒刑1月又15日，於97年5月10日縮短刑期
      執行完畢。
    (二)詎仍不知悔改，基於施用第一級毒品海洛因（下稱海洛因
      ）之犯意，於98年1月26日上午10時許，在臺北市○○路
      與長春路路口之公園內，以將海洛因置入針筒內摻水後注
      射血管之方式，施用海洛因1次。
    (三)嗣於98年1月27日上午11時50分，在臺北市中山區○○○
      路○段101巷口處，經警查獲，並扣得其所有供施用之海洛
      因3包（淨重0.4260公克，驗餘淨重0.4238公克）及其所
      有供施用海洛因使用之注射針筒3支。
二、案經臺北市政府警察局中山分局報告臺灣臺北地方法院檢察
    署檢察官偵查起訴。
    理  由
甲、程序部分：
    被告甲○○所犯係死刑、無期徒刑、最輕本刑為3年以上有
    期徒刑以外之罪，其等於準備程式就前揭被訴事實為有罪之
    陳述，經告知簡式審判程式之旨，並聽取其與公訴人之意見
    後，本院認無不得或不宜改依簡式審判程式進行之處，爰依
    刑事訴訟法第273條之1第1項、第284條之1，裁定由受命法
    官獨任進行簡式審判程式。
乙、實體部分：
一、上開犯罪事實，業據被告於本院審判中坦承不諱，其尿液經
    檢驗後，呈現「嗎啡陽性」反應，此有代號與真實姓名對照
    表1份、臺灣尖端先進生技醫藥股份有限公司98年2月11日濫
    用藥物檢驗報告1紙附卷，又扣案白粉3包經送驗後，含有海
    洛因之成分，有交通部民用航空局航空醫務中心98年2月18
    日航藥鑑字第0980744號毒品鑑定書1份在卷，及注射針筒3
    支扣案可稽，堪認被告上開自白與事實相符。又其有事實欄
    所載觀察、勒戒執行完畢後5年內再犯施用毒品案件經強制
    戒治及判刑確定等情，有臺灣高等法院被告前案紀錄表1份
    在卷可參。本件事證明確，被告於前開觀察、勒戒執行完畢
    釋放後5年內，再犯施用毒品案件經送強制戒治及判刑確定
    ，暨本件毒品危害防制條例第10條施用第一級毒品之犯行，
    堪以認定。
二、(一)查海洛因屬毒品危害防制條例第2條第2項第1款所列之第
      一級毒品，核被告所為，係犯毒品危害防制條例第10條第
      1項之施用第一級毒品罪。
    (二)其持有第一級毒品進而施用，持有之低度行為為施用之高
      度行為所吸收，不另論罪。
    (三)查被告前因詐欺案件，經臺灣士林地方法院於96年6月15
      日以95年度士簡字第1276號判處有期徒刑3月確定，經減
      刑為有期徒刑1月又15日，於97年5月10日縮短刑期執行完
      畢，有臺灣高等法院被告前案紀錄表1份附卷可稽，其於
      前開有期徒刑執行完畢後5年內，故意再犯本件有期徒刑
      以上之罪，為累犯，應依法加重其刑。
    (四)爰審酌被告有構成累犯之前科已如前述，其前經觀察、勒
      戒及強制戒治後，仍不知戒絕毒品，復一再耽溺於戕身之
      物，經檢察官為緩起訴處分後，竟未履行緩起訴條件，並
      於緩起訴期間另犯施用毒品案件經偵查，而遭撤銷緩起訴
      處分並行起訴，惟其犯後坦白承認，態度良好等犯罪之動
      機、目的、手段及所生之危險或損害等一切情狀，量處如
      主文所示之刑。
    (五)末查扣案海洛因3包（驗餘淨重0.4238公克），為第一級
      毒品，應沒收銷燬之。另扣案海洛因包裝袋3個、注射針
      筒3枝，均為被告所有，且供施用海洛因之用，均沒收之
      。
三、據上論斷，應依刑事訴訟法第273 條之1 第1 項、第299 條
    第1項前段，毒品危害防制條例第10條第1項、第18條第1項
    前段，刑法第11條前段、第47條第1項、第38條第1項第2款
    ，判決如主文。
本案經檢察官郭力菁到庭執行職務
中    華    民    國    99    年    3     月    15    日
                  刑事第十三庭  法  官  李貞瑩
以上正本證明與原本無異。
如不服本判決應於收受送達後10日內向本院提出上訴書狀，並應
敘述具體理由；其未敘述上訴理由者，應於上訴期間屆滿後20日
內向本院補提理由書（均須按他造當事人之人數附繕）「切勿逕
送上級法院」。
                                書記官  陳鳳瀴
中    華    民    國    99    年    3     月    15    日
附錄本案論罪科刑法條
毒品危害防制條例第10條
施用第一級毒品者，處 6 月以上 5 年以下有期徒刑。
施用第二級毒品者，處 3 年以下有期徒刑。

司法院資訊處製作；財團法人民間司法改革基金會備份。
